【裁判字號】    98,審訴,57
【裁判日期】    980327
【裁判案由】    公共危險等
【裁判全文】
臺灣新竹地方法院宣示判決筆錄          98年度審訴字第57號
公  訴  人  臺灣新竹地方法院檢察署檢察官
被      告  丙○○原名陳炘妤.
指定辯護人  本院公設辯護人  甲○○
上列被告因公共危險等一案，經檢察官提起公訴（97年度偵字第
5373號、97年度偵字第6695號）後，聲請本院改依協商程序而為
判決，於中華民國98年3 月27日下午4 時在本院刑事第十一法庭
宣示判決，出席職員如下：
法官起立朗讀判決主文、犯罪事實要旨、處罰條文，及告以上訴
限制、期間並提出上訴狀之法院，且諭知記載其內容：
一、主  文：
    丙○○犯行使偽造私文書罪，處有期徒刑肆月；新竹市警察
    局竹市警交字第E00000000 號舉發違反道路交通管理事件通
    知單移送聯、存根聯上偽造之「乙○○」署名各壹枚（共貳
    枚），沒收之。又犯肇事致人傷害逃逸罪，處有期徒刑柒月
    。主刑部分應執行有期徒刑玖月，緩刑年，緩刑期間付保
    護管束，並應於緩刑期間，向指定之公益團體、地方自治團
    體或社區提供壹佰貳拾小時之義務勞務。
二、犯罪事實要旨：
（一）丙○○（原名陳炘妤）(1)於民國97年3 月2 日下午4 時35
      分許，駕駛車號5421－RU號自用小客車行經新竹市○○路
      與西大路口，因違規迴轉為警攔停時，為規避繳納罰鍰責
      任，竟出於行使偽造私文書的犯罪意思，冒用乙○○之名
      義，向該分局承辦員警謊報乙○○個人年籍資料，經警依
      其所述年籍及其違規事由，填發舉發違反道路交通管理事
      件通知單交付收執後，復在員警所交付之新竹市警察局竹
      市警交字第E00000000 號舉發違反道路交通管理事件通知
      單移送聯上『收受通知聯者簽章』欄上偽簽「乙○○」之
      署名，該署名透過複寫方式，複寫於該存根聯上，表示已
      收受該通知單之意，使該署名後之通知單具有私文書之性
      質，然後將該通知單交予處理之警員收受，而主張係由「
      乙○○」領受該通知單，而行使該偽造私文書，足以生損
      害於警察、公路監理機關對於交通事件之稽核、管理之正
      確性及「乙○○」之權益。嗣因乙○○接獲罰單後提出申
      告，始循線查知上情。(2)又於97年8 月3 日晚上10時5 分
      許，駕駛車號5421－RU號自用小客車，在新竹市○區○○
      路61號前，貿然迴轉，與黃秀勤所騎乘之車號HYX-706 號
      重型機車發生碰撞，黃秀勤因此倒地，受有尾椎挫傷、右
      膝擦傷、左腳擦傷等傷害（過失傷害部分業據撤回告訴，
      由檢察官另為不起訴處分），丙○○明知於駕駛車輛肇事
      致人受有傷害後，應即採取救護或其他必要措施，不得駛
      離，竟未下車察看，不顧倒地受傷之黃秀勤，基於肇事逃
      逸的犯罪意思，逕行駕車離開現場，嗣經警循車號而查知
      上情。
三、處罰條文：
    刑法第216 條、第210 條、第185 條之4 、第51條第5 款、
    第74條第1 項第1 款、第2 項第5 款、第93條第1 項第2 款
    、第219 條。
四、協商判決除有刑事訴訟法第455 條之4 第1 項第1 款於本訊
    問程序終結前，被告撤銷協商合意或檢察官撤回協商聲請者
    ；第2 款被告協商之意思非出於自由意志者；第4 款被告所
    犯之罪非第455 條之2 第1 項所定得以協商判決者；第6 款
    被告有其他較重之裁判上一罪之犯罪事實者；第7 款法院認
    應諭知免刑或免訴、不受理者情形之一，及違反同條第2 項
    「法院應於協商合意範圍內為判決；法院為協商判決所科之
    刑，以宣告緩刑或2 年以下有期徒刑、拘役或罰金為限」之
    規定者外，檢察官與被告均不得上訴。
五、如有前項得上訴之情形，得自收受宣示判決筆錄送達之日起
    10日內，向本院提出上訴書狀，上訴於第二審法院。
中    華    民    國    98    年    3     月    27    日
                  刑事第九庭書  記  官  蕭汝芳
                            審判長法官  馮俊郎
以上筆錄正本係照原本作成。
                            書  記  官  蕭汝芳
中    華    民    國    98    年    3     月    27    日
附錄本案處罰實體法條全文：
＊刑法第216 條：
行使第210 條至第215 條之文書者，依偽造、變造文書或登載不
實事項或使登載不實事項之規定處斷。
＊刑法第210 條：
偽造、變造私文書，足以生損害於公眾或他人者，處5 年以下有
期徒刑。
＊刑法第185 條之4 ：
駕駛動力交通工具肇事，致人死傷而逃逸者，處6 月以上5 年以
下有期徒刑。


司法院資訊處製作；財團法人民間司法改革基金會備份。
